臺灣高雄地方法院刑事判決　　　　　　　　　　　　九十一年度易字第一八二八號
　　公　訴　人　臺灣高雄地方法院檢察署檢察官
　　被　　　告　乙○○
右列被告因竊盜案件，經檢察官提起公訴（九十一年度偵字第八九二五號），本院判
決如左：
    主  文
乙○○無罪。
    理  由
一、公訴意旨略以：乙○○意圖為自己不法之所有，於九十一年二月九日十七時許，
    在高雄縣大社鄉觀音山風景區停車場內，持不詳之可供兇器使用之物，破壞甲○
    ○使用之車牌號碼ＹＺ─一一二五號自小客車之車門鎖後，入內竊取甲○○所有
    皮包一只（內有身分證、駕照及國際牌ＧＤ九二型行動電話一支（使用門號為0
    000000000號、手機序號000000000000000號）、現金
    新台幣一千五百元）得手後將上開行動電話插入其所申請之門號0000000
    000使用。嗣經警據甲○○之手機序清查出上開手機曾搭配乙○○所申請之門
    號使用，始知上情。
二、按犯罪事實應依證據認定之，無證據不得推定其犯罪事實；又不能證明被告犯罪
    者，應諭知無罪之判決，刑事訴訟法第一百五十四條及第三百零一條第一項分別
    定有明文。又按刑事訴訟法上所謂認定犯罪事實之證據，係指足以認定被告確有
    犯罪行為之積極證據而言，如未能發現相當證據或證據不足以證明，自不能以推
    測或擬制之方法，以為裁判基礎，最高法院二十九年上字第三一五號及四十年
    台上字第八十六號分別著有判例可資參照。復按刑事訴訟上證明之資料，無論其
    為直接或間接證據，均須達於通常一般之人均不致有所懷疑，而得確信其為真實
    之程度，始得據為有罪之認定，若其關於被告是否犯罪之證明未能達此程度，而
    有合理懷疑之存在，致使無從形成有罪之確信，根據「罪證有疑，利於被告」之
    證據法則，即不得遽為不利被告之認定，亦有最高法院七十六年度臺上字第四九
    八六號判例可資參照。
三、公訴人認被告竊盜之犯行，無非以右揭事實，業據告訴人甲○○於警訊中指訴綦
    詳，且經警向和信電訊股份有限公司（下稱和信電訊）查詢告訴人所失竊之行動
    電話序號於九十一年二月二十日起至同年月二十五日止（即告訴人失竊手機後之
    時間）曾搭配被告所申請之0000000000門號使用，有該公司手機序號
    查詢回覆、電話申請人年籍資料各一紙在卷可憑。又被告於警訊中供稱：伊曾在
    九十一年二月十日至二月十五日間，將行動電話借給綽號「雄仔」之男子使用云
    云，惟被告所借與「雄仔」使用之時間與警查證期間並不相符，經警告知上情後
    ，被告於本署中又改稱：伊借給很多人使用云云，被告前後所供不一，容有重大
    可疑。參以被告始終無法提出「雄仔」之年籍地址資料俾供本署查證，且行動電
    話係供個人連絡之用，並搭配個人連絡之門號使用，門號縱不使用亦有月租費等
    費用，被告竟將行動電話連同其所申請之門號，長期不使用並多次將行動電話機
    具借予不同且交情不深之人使用，其所辯稱之情節不合常理，況被告先後供述亦
    相齟齬，足見被告所辯應係卸責之詞，不足採信。訊據被告乙○○固不否認有向
    和信電訊申請行動電話門號0000000000號之事實，惟堅決否認有何竊
    盜之犯行，辯稱：該和信電訊門號係伊於九十年十一月間，以購買行動電話搭配
    門號之方式申請取得，伊所有之行動電話廠牌為摩托羅拉牌；九十一年二月九日
    伊與伊母一起販售水果，並未竊盜ＧＤ－九二型行動電話；於九十一年二月十日
    起至同年月十五日止，伊曾將行動電話借予伊經營水果攤之很多客人使用等語。
四、經查：
（一）序號000000000000000號國際牌ＧＤ－九二型行動電話一支，
      原搭配行動電話門號0000000000號，為甲○○所有。於九十一年二
      月九日，甲○○駕駛車牌號碼ＹＺ－一一二五號自用小客車一部，至高雄縣大
      社鄉觀音山風景區遊玩，將該車停放於風景區內之停車場內，後於同日下午五
      時許，欲駕車返家時，發現遭人毀損上開車輛之車門鎖而進入車內竊取該ＧＤ
      －九二型行動電話等事實，業據被害人甲○○於警訊中陳述明確，足認該ＧＤ
      －九二型行動電話確係竊盜財產犯罪之贓物無訛。然被害人於警訊中所陳僅足
      以證述該行動電話機具係於何時、地遭竊，並未明確指證係由被告竊取該行動
      電話機具，亦未陳稱目擊竊盜事實，足認被害人於警訊中所述，係屬行動電話
      機具遭竊之事後情狀，尚難以其警訊之指述，遽論以被告有竊盜犯行之事實認
      定。
（二）本件係員警依被害人失竊之上開行動電話機具上之固定序號，循線查得被告有
      以其申請之行動電話門號搭配使用該行動電話機具之記錄而查獲被告，此有和
      信電訊公司手機序號查詢回覆單一紙附卷可稽。被告雖辯以：曾於九十一年二
      月十日起至同年月十五日，將伊個人另向和信電訊申請門號00000000
      00號，所同時購買摩托羅拉牌之行動電話，連同該門號一併出借予多人使用
      云云，本院乃向和信電訊函調被告所申請之門號0000000000號，自
      九十一年二月二十日起至同年月二十五日止之雙向通聯記錄一份，經逐一檢視
      該門號（0000000000號）曾搭配使用被害人所失竊之上開行動電話
      序號（000000000000000號）者有二筆，時間均為九十一年二
      月二十二日，通話對象之電話號碼，依序為（０）00000000、（０）
      000000000號，本院乃分別向中華電信臺灣南區分公司、和信電訊函
      查該電話號碼二筆於九十一年二月二十二日係由何人申請租用，經分別函覆以
      係蘇素瑩、黃欉二人所申請使用，此有該公司九十一年七月十二日南行一字第
      九一Ｃ八二００五八０號函、九十一年七月十日查詢電話函覆單各一份在卷可
      憑。經質之被告是否認識渠二人，被告供以：蘇素瑩為其弟媳，不認識黃欉等
      語。本院傳喚證人蘇素瑩、黃欉到庭作證，證人蘇素瑩經多次傳喚未到庭，證
      人黃欉於本院調查程序中結證稱：0000000000係伊申請使用，但申
      請一個月後即未再使用，亦未出借他人使用，一直關機；不認識被告等語（見
      本院九十一年九月三日訊問筆錄）。又被告向和信電訊所申請之000000
      0000號之門號並未有搭配行動電話之優惠方案，有和信電訊九十一年九月
      十九日函文一份在卷可佐。是綜上各點，參互引證，被告所稱出借他人使用之
      時間、其所申辦之門號有搭配手機之優惠方案等，均與上開函文所載內容不相
      符合，而該通聯記錄竟出現有與其弟媳申設之室內電話之通話紀錄，凡此，均
      足認被告上開所辯，或洵屬可疑，或不足採信。
（三）雖被告之上開辯詞，或有矛盾難令人信服之處，惟本件並未在被告處扣得被害
      人所失竊之上開行動電話機具，此觀卷內並未附有應由被害人簽名之贓物認領
      保管收據即明，是以，被告是否持有該ＧＤ－九二行動電話之贓物，尚非無疑
      ，縱被告確曾持有該贓物，然贓物之原因，依其定義推知，其來源或為竊盜、
      搶奪、強盜、收受贓物、故買贓物等，凡屬因財產犯罪所得之物，均足稱之，
      是尚難遽論以該ＧＤ－九二型行動電話係被告竊盜所得之贓物。基此，若乏積
      極證據證明該行動電話係被告行竊而來之贓物，則被告以其自行申請之門號搭
      配使用該行動電話之客觀事實，充其量僅能視為其持有財產犯罪所得之贓物之
      佐證，尚難以被告持有贓物之事實，即遽行認定被告涉有竊盜犯行。且證據法
      則上，若非有積極證據足以證明被告確有竊盜之犯罪行為，自不能以被告否認
      犯罪事實所為之辯解，不能成立，即遽為其有罪之認定，最高法院三十年上字
      第一八三一號判例意旨可資參照。綜上所述，本件除前揭被害人之警訊陳述外
      ，並無其他積極證據足資證明被告有何竊盜犯行，既不能證明被告犯罪，自應
      諭知無罪之判決。
（四）至被告持有前開贓物等情，是否另涉有收受或故買贓物罪嫌，宜由檢察官另行
      偵查，為適當之處置，附此敘明。
據上論斷，應依刑事訴訟法第三百零一條第一項，判決如主文。
本案經檢察官李宛凌到庭執行職務。
中    華    民    國     九十一     年      十      月      三十一      日
                                  臺灣高雄地方法院刑事庭
                                      法  官何悅芳
右正本證明與原本無異。
如不服本判決，應於判決送達後十日內，向本院提出上訴狀。
                                      書記官  顏宗貝
中    華    民    國     九十一     年      十      月      三十一      日
